最高法院刑事判決　　　　　　　　九十六年度台非字第六二號
上　訴　人　最高法院檢察署檢察總長
被　　　告　甲○○
上列上訴人因被告違反毒品危害防制條例案件，對於台灣高雄地
方法院中華民國九十五年四月二十一日第一審確定簡易判決（九
十五年度簡字第二一六三號，聲請簡易判決處刑案號：台灣高雄
地方法院檢察署九十五年度毒偵緝字第一七八號），認為違法，
提起非常上訴，本院判決如下：
    主  文
原判決關於違背法令部分撤銷。
    理  由
非常上訴理由稱：按判決不適用法則或適用不當者，為違背法令
，刑事訴訟法第三百七十八條定有明文。又受徒刑之執行完畢，
或一部之執行而赦免後，五年以內故意再犯有期徒刑以上之罪者
，為累犯，加重本刑至二分之一，亦為刑法第四十七條第一項（
按係指修正後）所明定。經查本件被告甲○○曾因違反毒品危害
防制條例案件，經台灣高雄地方法院九十三年度易字第一八九七
號判處有期徒刑伍月，得易科罰金確定，並於民國九十四年六月
十六日易科罰金執行完畢在案，此有刑案資料查註紀錄表及台灣
高等法院被告前案紀錄表各一件附卷可稽。則被告於九十四年十
二月十五日晚間某時許，故意再犯本件施用第二級毒品安非他命
罪行，揆諸上揭規定，符合累犯之成立要件，應論以累犯，檢察
官聲請簡易判決處刑書亦同為累犯之認定，並請求依法加重其刑
，詎原審竟未對被告前科資料詳予調查，致漏未為累犯之諭知，
自有判決不適用法則之違背法令。案經確定，且執行完畢，爰依
刑事訴訟法第四百四十一條、第四百四十三條提起非常上訴，以
資糾正等語。
本院按判決不適用法則或適用不當者，為違背法令，刑事訴訟法
第三百七十八條定有明文；又受有期徒刑之執行完畢，或受無期
徒刑或受有期徒刑一部之執行而赦免後，五年以內再犯有期徒刑
以上之刑之罪者，為累犯，加重本刑至二分之一。又裁判確定後
，發覺為累犯者，依前條之規定更定其刑。但刑之執行完畢或赦
免後發覺者，不在此限，亦為修正（民國九十四年二月二日修正
公佈，九十五年七月一日施行）前刑法第四十七條、第四十八條
所明定。查本件被告甲○○前因違反毒品危害防制條例案件，經
台灣高雄地方法院以九十三年度易字第一八九七號判決判處有期
徒刑伍月，如易科罰金以參佰元折算一日確定，並於九十四年六
月十六日易科罰金執行完畢在案，有台灣高等法院被告前案紀錄
表在卷可稽。則被告於九十四年十二月十五日，再犯本件有期徒
刑以上之施用第二級毒品安非他命罪，依上開規定，其於有期徒
刑執行完畢後，五年內再犯本件之罪，為累犯，自應依累犯之規
定加重其刑，方屬適法。乃原判決未依累犯規定加重其刑，且被
告犯本件施用第二級毒品罪，所處有期徒刑陸月，已於九十五年
九月十二日易科罰金執行完畢，有台灣高雄地方法院檢察署九十
五年度執字第一０五五七號執行卷可查，又無從依刑法第四十八
條規定更定其刑，自有不適用法則之違背法令。案經確定，非常
上訴意旨執以指摘，洵有理由。惟原判決尚非不利於被告，應由
本院僅將原判決關於未依累犯規定加重其刑之違背法令部分撤銷
，以資糾正。
據上論結，應依刑事訴訟法第四百四十七條第一項第一款前段，
判決如主文。
中　　華　　民　　國　九十六　年　　三　　月　二十三　日
                      最高法院刑事第五庭
                          審判長法官  林　增　福
                                法官  邵　燕　玲
                                法官  張　清　埤
                                法官  陳　世　雄
                                法官  蔡　國　在
      本件正本證明與原本無異
                                      書  記  官
中　　華　　民　　國　九十六　年　　三　　月　二十九　日
                                                   z
